# 附退回条件的销售未约定验收期间如何处置

提问人：ursula2013 时间：2018-05-11 13:42:55
被审计单位 向客户提供货物 是允许有质量问题时退货或者是补偿一定金额货物（协商决定），但无明确约定验收退货期间，且各个事业部退货情况存在明显差异，A事业部本年发生6%退货赔货率但以前年度退货配货率在1%左右，B¥C¥D事业部本年未发生退货赔货率且以前年度均未发生。 该情况由于无明确验收期间所以无法根据谨慎性处理确认收入，求救各位大侠，收入确认时点以及是否应该明确退货配货率 将部分退货配货率递延确认

回答人：chenyiwei
根据历史经验、同行业数据等信息予以合理估计。如果无法合理估计，且根据历史经验和同行业信息，估计发生退换货的概率不低，则需到该项重大不确定性消除后才能确认收入。